【裁判字號】    92,訴,340
【裁判日期】    920513
【裁判案由】    毒品危害防制條例
【裁判全文】
臺灣彰化地方法院刑事判決                          九十二年度訴字第三四號
    公  訴  人  臺灣彰化地方法院檢察署檢察官
    被      告  甲○○
右列被告因違反毒品危害防制條例案件，經檢察官提起公訴（九十二年度毒偵字第二
二六號），本院判決如左：
        主  文
甲○○連續施用第一級毒品，累犯，處有期徒刑壹年。扣案摻有海洛因之注射針筒壹
支沒收銷燬之；注射針筒壹支沒收。
        事  實
一、甲○○前於民國八十九年間因持有毒品案件，經本院判處有期徒刑六月確定，甫
    於九十年七月二日執行完畢。又於八十九年間曾因施用毒品案件，經本院裁定送
    觀察、勒戒後，認無繼續施用毒品之傾向，由台灣彰化地方法院檢察署檢察官於
    九十年五月二十一日以八十九年度毒偵字第四四八二號、五五一六號為不起訴處
    分確定。復於九十年間再因施用毒品案件，經本院裁定送觀察、勒戒後，認有繼
    續施用毒品之傾向，除經裁定送強制戒治一年外（嗣經送台灣雲林戒治所強制戒
    治滿三月後，其成效經評定為合格，無繼續戒治必要，復由本院裁定停止戒治，
    所餘戒治期間，付保護管束，並於九十一年九月十九日出所），並由台灣彰化地
    方法院檢察署檢察官提起公訴，嗣經本院於九十一年六月四日以九十一年度訴字
    第四二二號判決應執行有期徒刑一年四月確定。詎仍不知悔改，於前揭停止戒治
    付保護管束期間內，復基於施用第一級毒品海洛因之概括犯意，自九十二年一月
    初某日起，至同年三月二十五日上午止，連續在其位於住彰化縣埔心鄉○○村○
    ○路○段一八一巷八四號之住處內，以將少許海洛因粉末置入注射針筒內加水後
    ，再以針筒注射手臂之方式施用第一級毒品海洛因，約一、二天施用一次，嗣於
    九十二年一月七日十一時四十分許為警在彰化縣埔心鄉○○路奉天宮廟後廁所內
    查獲，並扣得摻有第一級毒品海洛因注射針筒及其所有供施用毒品之注射針筒各
    一支。
二、案經彰化縣警察局溪湖分局報告台灣彰化地方法院檢察署檢察官偵查起訴。
    理  由
一、右揭事實業據被告甲○○坦白承認，且其為警採集之尿液，經送驗結果呈嗎啡陽
    性反應，此有彰化縣衛生局煙毒尿液檢驗成績書一紙附卷可稽，並有摻有第一級
    毒品海洛因注射針筒、注射針筒各一支扣案可資佐證，顯見其自白與事實相符。
    又其於八十九年間曾因施用毒品案件，經本院裁定送觀察、勒戒後，認無繼續施
    用毒品之傾向，由台灣彰化地方法院檢察署檢察官於九十年五月二十一日以八十
    九年度毒偵字第四四八二號、五五一六號為不起訴處分確定；復於九十年間再因
    施用毒品案件，經本院裁定送觀察、勒戒後，認有繼續施用毒品之傾向，除再裁
    定送強制戒治一年外，並由台灣彰化地方法院檢察署檢察官提起公訴，嗣經本院
    於九十一年六月四日以九十一年度訴字第四二二號判決應執行有期徒刑一年四月
    確定等情，有前揭不起訴處分書、判決書、台灣高等法院被告全國前案紀錄表、
    台灣彰化地方法院檢察署刑案資料查註紀錄表及法務部在監在押資料表等資料在
    卷足憑，本件事證明確，被告於五年內三犯施用第一級毒品之犯行應堪認定。
二、核被告甲○○所為，係犯毒品危害防制條例第十條第一項之施用第一級毒品罪。
    被告為供施用而持有第一級毒品之低度行為應為其施用之高度行為吸收，不另論
    罪，併予敘明。被告前後多次施用第一級毒品海洛因行為，時間緊接，犯罪構成
    要件相同，顯係基於概括犯意為之，應依連續犯之規定以一罪論，並加重其刑。
    前開犯罪事實，原起訴書所漏列部分，與已載明起訴部分，有裁判上一罪之關係
    ，亦為起訴之效力所及，故本院自得併予審理，附此說明。查被告前於八十九年
    間因持有毒品案件，經本院判處有期徒刑六月確定，並於九十年七月二日執行完
    畢，有卷附台灣高等法院被告全國前案紀錄表、台灣彰化地方法院檢察署刑案資
    料查註紀錄表及法務部在監在押資料表可憑，其受有期徒刑之執行完畢，五年內
    再犯本件有期徒刑以上之罪，為累犯，應依法遞加重其刑。爰審酌被告前即有多
    次毒品前科，入監服刑及施以強制戒治後，仍不能戒除毒癮，竟再度施用毒品戕
    害自身健康，及其犯罪之動機、目的、所生危害及犯罪後之態度等一切情狀，量
    處如主文所示之刑。扣案摻有海洛因之注射針筒一支（與海洛因已無法析離），
    係屬第一級毒品，應依毒品危害防制條例第十八條第一項前段之規定宣告沒收並
    銷燬。另扣案之注射針筒一支，係被告所有，且係供被告施用毒品所用之物，業
    據被告供承在卷，故依法併予宣告沒收。
據上論斷，應依刑事訴訟法第二百九十九條第一項前段，毒品危害防制條例第十條第
一項、第十八條第一項前段，刑法第十一條前段、第五十六條、第四十七條、第三十
八條第一項第二款，判決如主文。
本案經檢察官郭銘禮到庭執行職務。
中      華      民      國    九十二    年      五      月     十三     日
                                台灣彰化地方法院刑事第三庭
                                    審判長法官     余  仕  明
                                    法      官     陳  秋  錦
                                    法      官     紀  佳  良
右正本證明與原本無異。
如不服本判決，應於判決送達後十日內向本院提出上訴狀(須附繕本 )。
                                    法院書記官     陳  鍚  威
中      華      民      國    九十二    年      五      月     十三     日
附錄本案論罪科刑法條：
毒品危害防制條例第十條第一項：
施用第一級毒品者，處六月以上五年以下有期徒刑。


司法院資訊處製作；財團法人民間司法改革基金會備份。
